【裁判字號】    90,交聲,78
【裁判日期】    900531
【裁判案由】    違反道路交通管理處罰條例聲明異議
【裁判全文】
臺灣士林地方法院交通事件裁定        九十年度交聲字第七八、一三一、一三二號
    原處分機關  臺北巿交通事件裁決所
    異  議  人
    即受處分人  甲○○
右列受處分人因違反道路交通管理處罰條例案件，對於臺北市交通事件裁決所九十年
二月十三日所為之處分（原處分案號：北市裁三字第裁二二ＩＡ0000000、二
二ＩＡ0000000、二二ＩＡ0000000號），聲明異議，本院裁定如左：
    主  文
異議駁回。
    理  由
一、按汽車駕駛人停車時，停車時間、位置、方式、車種不依規定者，處新台幣六百
    元以上一千二百元以下罰鍰。汽車駕駛人違反第五十六條規定，經舉發後，不遵
    守交通勤務警察或依法令執行交通稽查任務人員責令改正者，得連續舉發之；其
    無法當場責令改正者，亦同。設有禁止停車標誌、標線之處所不得停車。又逕行
    舉發汽車違反本條例（道路交通管理處罰條例）第五十六條規定，駕駛人不在場
    或未能將車輛移置者，每逾二小時，得連續舉發之。道路交通管理處罰條例第五
    十六條第一項第九款、第八十五條之一、道路交通安全規則第一百十二條第四款
    及違反道路交通管理事件統一裁罰標準及處理原則第十二條第四項分別定有明文
    。
二、異議意旨略稱：伊所有車號ＥＣＷ二二三號機車係停在卸貨禁停區旁，因被人移
    動到禁停區內，伊並不知情，致連續三日被開單處罰，顯非適當云云。
三、查異議人甲○○即受處分人所有車號ＥＣＷ二二三號機車於八十九年十一月三十
    日九時三十分、八十九年十二月一日八時三十分、八十九年十二月二日九時在台
    北市○○○路○段六十七號前禁止停車貨區停車之違規事實，業據台北市停車管
    理處於九十年一月十九日以北市停四字第九Ｏ六Ｏ二六五九ＯＯ號書函敘述甚詳
    ，核與證人楊智穎即台北市停車管理處舉發交通違規人員於九十年五月三十一日
    在本院結證稱：被處分人連續三日將機車停放在台北市○○○路○段六七號前禁
    止停車卸貨區停放機車之情節相符，且有台北市○○○○道路管理事件告發通知
    單影本三紙及現場違規照片三張在卷可稽，原處分機關認定違規事實明確，爰依
    首揭規定，裁處異議人新臺幣共計壹仟捌佰元（每次違規處新台幣陸佰元罰鍰）
    ，並無不當。至異議人雖辯稱伊機車係遭人移置禁止停車卸貨區云云，然未能提
    出證據供本院調查，顯係卸責之詞，不足採信。本件異議為無理由，應予駁回。
據上論斷，應依道路交通案件處理辦法第十九條裁定如主文。
中      華      民      國      九十      年      五      月  三十一    日
                                  臺灣士林地方法院交通法庭
                                          法  官 周  明  鴻
右正本證明與原本無異。
如不服本裁定，應於送達後五日內，向本院提出抗告狀。
          書記官 陳  幸  潔
中      華      民      國      九十      年      六      月    一      日


司法院資訊處製作；財團法人民間司法改革基金會備份。
